臺灣桃園地方法院刑事判決　　　　　　110年度審易字第454號
公　訴　人　臺灣桃園地方檢察署檢察官
被　　　告　邱奕安





上列被告因竊盜案件，經檢察官提起公訴（109 年度偵字第0000
0 號），被告於準備程序中就被訴事實為有罪之陳述，經本院告
知簡式審判程序之旨，並聽取當事人之意見後，裁定由受命法官
改依簡式審判程序審理，判決如下：
    主  文
邱奕安犯攜帶兇器竊盜罪，處有期徒刑陸月，如易科罰金，以新
臺幣壹仟元折算壹日。未扣案之犯罪所得車牌號碼000-0000號重
型機車踏板壹個沒收，於全部或一部不能沒收或不宜執行沒收時
，追徵其價額。
    事實及理由
一、本件犯罪事實及證據，除證據部分補充「被告邱奕安於本院
    準備程序及審理時之自白」外，餘均引用檢察官起訴書所載
    （詳如附件）。
二、按刑法上所謂兇器，其種類並無限制，凡客觀上對於人之生
    命、身體、安全構成威脅，具有危險性之兇器均屬之，且祇
    須行竊時攜帶此種具有危險性之兇器為已足，並不以攜帶之
    初有行兇之意圖為必要（最高法院79年臺上字第5253號判例
    參照）。本件被告行竊時所持之六角扳手，其質地堅硬，依
    社會一般觀念均足以對人之生命、身體安全構成威脅，在客
    觀上顯然具有危險性，均應屬兇器無訛。是核被告所為，係
    犯刑法第321 條第1 項第3 款之攜帶兇器竊盜罪。
三、爰審酌被告正值壯年，不思以正當手段獲取財物，竟圖不勞
    而獲，竊取他人之財物，所為殊無可取，惟念其犯後終能坦
    認犯行之態度，兼衡其犯罪之動機、目的、手段、竊得財物
    之價值、對告訴人造成之損害，及其智識程度、生活狀況等
    一切情狀，量處如主文所示之刑，並諭知如易科罰金之折算
    標準。
四、被告竊得之車牌號碼000-0000號重型機車踏板屬其犯罪所得
    ，雖未扣案，為避免被告因犯罪而坐享犯罪所得，揆諸刑法
    第38條之1 第1 項本文及第3 項規定，宣告沒收，於全部或
    一部不能沒收或不宜執行沒收時，追徵其價額。至被告用以
    行竊之六角扳手，雖係供被告犯本件犯罪所用之物，然無證
    據顯示該物品係違禁物，復未據扣案，為免將來執行困難，
    爰不予沒收或追徵。
據上論斷，應依刑事訴訟法第273 條之1 第1 項、第299 條第1
項前段、第310 條之2 、第454 條（本案採判決精簡原則，僅引
述程序法條），判決如主文。
本案經檢察官陳師敏提起公訴，檢察官陳玟君到庭執行職務。
中    華    民    國   110    年    10    月    19    日
                  刑事審查庭  法  官  劉美香
以上正本證明與原本無異。
如不服本判決應於收受判決後20日內向本院提出上訴書狀，並應
敘述具體理由。其未敘述上訴理由者，應於上訴期間屆滿後20日
內向本院補提理由書(均須按他造當事人之人數附繕本)「切勿逕
送上級法院」。
                              書記官  張怡婷
中    華    民    國   110    年    10    月    19    日
附錄本案論罪科刑法條：
中華民國刑法第321條
犯前條第 1 項、第 2 項之罪而有下列情形之一者，處 6 月以
上 5 年以下有期徒刑，得併科 50 萬元以下罰金：
一、侵入住宅或有人居住之建築物、船艦或隱匿其內而犯之。
二、毀越門窗、牆垣或其他安全設備而犯之。
三、攜帶兇器而犯之。
四、結夥三人以上而犯之。
五、乘火災、水災或其他災害之際而犯之。
六、在車站、港埠、航空站或其他供水、陸、空公眾運輸之舟、
    車、航空機內而犯之。
前項之未遂犯罰之。
　
　
　
　
　
　
　
　
　
　
　
　
　
　
　
　
　
　
　
　
　
　
　
　
　
　
附件：
臺灣桃園地方檢察署檢察官起訴書
                                    109年度偵字第36183號
    被      告  邱奕安  男  36歲（民國00年0 月0 日生）
                        住桃園市○○區○○街00號
                        居桃園市○○區○○路000 號
                        國民身分證統一編號：Z000000000號
上列被告因竊盜案件，已經偵查終結，認應提起公訴，茲將犯罪
事實及證據並所犯法條分敘如下：
        犯罪事實
一、邱奕安意圖為自己不法之所有，基於加重竊盜之犯意，於民
    國109 年9 月2 日0 時48分許，騎乘其所有之車牌號碼000-
    000 號重型機車至桃園市蘆竹區文中路1 段119 巷龍壽庭園
    社區前騎樓，持客觀上可供兇器使用之六角扳手1 支，將陸
    彥呈所有停放在上址之車牌號碼000-0000號重型機車踏板（
    價值新臺幣3,500 元）拆卸後，竊取該踏板得手，旋騎乘前
    開機車離去。嗣陸彥呈發覺遭竊報警處理，經警調閱監視錄
    影器畫面，始悉上情。
二、案經陸彥呈訴由桃園市政府警察局蘆竹分局報告偵辦。
        證據並所犯法條
一、上揭犯罪事實，業據被告邱奕安於偵查中坦承不諱，核與被
    害人陸彥呈於警詢指訴之情節相符，並有車輛詳細資料報表
    2 紙、現場及監視錄影器翻拍照片共16張在卷可稽，足認被
    告之任意性自白與事實相符，其犯嫌堪以認定。
二、核被告所為，係犯刑法第321 條第1 項第3 款之攜帶兇器竊
    盜罪嫌。至被告所竊得之財物，核屬犯罪所得，請依刑法第
    38條之1 第1 項前段、同條第3 項之規定，宣告沒收，於全
    部或一部不能沒收或不宜執行沒收時，追徵其價額。被告供
    本案犯罪使用之六角扳手1 支，為被告所有供犯罪所用之物
    ，亦據被告供承在卷，雖未扣案，然因不能證明業已滅失，
    請依刑法第38條第2 項前段規定宣告沒收。
三、依刑事訴訟法第251 條第1 項提起公訴。
    此  致
臺灣桃園地方法院
中    華    民    國    110   年    2    月    28     日
                              檢  察  官  陳師敏
本件證明與原本無異
中    華    民    國    110   年    3    月    11    日
                              書  記  官  曾意雯
所犯法條：
中華民國刑法第321條第1項第3款
犯前條第1 項、第2 項之罪而有下列情形之一者，處6 月以上5
年以下有期徒刑，得併科50萬元以下罰金：
一、侵入住宅或有人居住之建築物、船艦或隱匿其內而犯之。
二、毀越門窗、牆垣或其他安全設備而犯之。
三、攜帶兇器而犯之。
四、結夥三人以上而犯之。
五、乘火災、水災或其他災害之際而犯之。
六、在車站、港埠、航空站或其他供水、陸、空公眾運輸之舟、
    車、航空機內而犯之。
前項之未遂犯罰之。